【裁判字號】    99,勞小上,19
【裁判日期】    990927
【裁判案由】    給付薪資等
【裁判全文】
臺灣臺北地方法院民事判決            99年度勞小上字第19號
上  訴  人  甲○○○○○○○○.
訴訟代理人  董家豪律師
被 上訴 人  乙○○
訴訟代理人  廖穎愷律師
上列當事人間請求給付薪資等事件，上訴人對於民國99年6月25
日本院臺北簡易庭99年度北勞小字第26號民事判決提起上訴，本
院判決如下：
    主  文
上訴駁回。
第二審訴訟費用新臺幣壹仟伍佰元由上訴人負擔。
    理  由
一、按對於小額程序之第一審裁判之上訴，非以其違背法令為理
    由，不得為之，民事訴訟法第436條之24第2項定有明文。而
    所謂判決違背法令，係指原判決有不適用法規或適用不當之
    情形，若僅係取捨證據、認定事實等屬於原審法院職權行使
    之事項，除有認定違法之情形外，應不生違背法令之問題，
    最高法院28年上字第1515號判例意旨足資參照。次按對於小
    額程序之第一審判決，依上訴意旨足認上訴為無理由，得不
    經言詞辯論為之，同法第436條之29第2款定有明文。
二、上訴意旨略以：勞工繼續工作4小時，至少應有30分鐘之休
    息。但實行輪班制或其工作有連續性或緊急性者，雇主得在
    工作時間內，另行調配其休息時間，勞動基準法第35條定有
    明文。而伊已於原審抗辯被上訴人每日工作時間係自早上9
    時至晚間8時，扣除午休時間1小時，共計10小時，復於原審
    民國99年5月5日言詞辯論期日，抗辯被上訴人每天休息時間
    為2.5小時等語，且證人劉怡婷於原審亦證稱：被上訴人有
    20至30分鐘之早餐時間，中午也有30分鐘午餐時間等語，顯
    見被上訴人受僱於伊經營之卡米造型坊期間，每日休息時間
    至少有1小時，而該休息時間應自正常工作時間中扣除，伊
    自毋庸發給薪資，然原審未察，誤認被上訴人自上午9時至
    晚上8時全為工作時間，復將被上訴人於98年4月份之工作日
    數誤計為27日(實則為22日)，並以此為基礎計算被上訴人應
    領取之工資，實有違誤云云。爰提起上訴，並聲明：(一)原判
    決廢棄。(二)上開廢棄部分，被上訴人於第一審之訴及假執行
    之聲請均駁回。
三、經查，本件上訴人提起上訴，形式上既已具體指摘原審判決
    違反勞動基準法第35條規定，應認尚符合民事訴訟法第436
    條之24第2項之規定，其提起上訴，即屬合法。次查，上訴
    人雖主張依勞動基準法第35條之規定及證人劉怡婷之證述，
    堪認被上訴人受雇於上訴人期間，每日至少有1小時以上之
    休息時間，原審判決誤認被上訴人自上午9時至晚上8時全為
    工作時間顯已違反上揭勞動基準法之規定云云。惟查，原審
    就上訴人前開之主張已於判決中為「被告（即上訴人）雖抗
    辯原告（即被上訴人）每天有休息時間2個半小時云云，但
    為原告所否認，且依證人劉怡庭上開證述內容，被告僅係於
    客人到店之間空檔自行找時間吃飯或休息，自難認為該等時
    間即應自原告工作時間中扣除。」之認定。按證據之取捨，
    屬於事實審法院之職權，茲既原審法院為判決時，業已斟酌
    全辯論意旨及調查證據之結果，認定上訴人所執應將被上訴
    人工作時間扣除每天休息時間之抗辯不足採，則上訴人此部
    分指摘僅係就事實審法院取捨證據及認定事實之職權行使，
    指摘其為不當，依上揭判例意旨，自不能認為原判決有違背
    法令之情事。至上訴人另主張原審將被上訴人於98年4月份
    之工作日數誤計為27日(實則為22日)，並以此為基礎計算被
    上訴人應領取之工資，實有違誤云云，惟上訴人並未具體說
    明原審判決有何不適用法規或適用法規不當之情形，亦未揭
    示該法規之條項或其內容，及合於民事訴訟法第469條所列
    各款之事實，難認對原審判決有如何違背法令情事已為具體
    之指摘，揆諸前揭說明，該部分之主張自難認為合法。
四、綜上所述，原審判決並無上訴人所指違背法令情形，上訴人
    提起本件上訴，指摘原判決不當，求予廢棄改判，依其上訴
    意旨，足認上訴顯無理由，爰不經言詞辯論，逕以判決駁回
    之。
五、本件訴訟費用額為第二審裁判費1,500元。
六、據上論結，本件上訴無理由，依民事訴訟法第436條之32第1
    項、第2項、第449條第1項、第436條之29第2款、第436條之
    19第1項、第78條，判決如主文。
中    華    民    國    99    年    9     月    27    日
                    勞工法庭  審判長法  官  郭美杏
                                    法  官  陳怡雯
                                    法  官  魏式瑜
以上正本係照原本作成
本判決不得上訴。
中    華    民    國    99    年    9     月    27    日
                                    書記官  王怡屏

司法院資訊處製作；財團法人民間司法改革基金會備份。
